【裁判字號】    99,上易,389
【裁判日期】    990527
【裁判案由】    妨害自由
【裁判全文】
臺灣高等法院臺中分院刑事判決         99年度上易字第389號
上  訴  人
即  被  告  丙○○
上列上訴人即被告因妨害自由案件，不服臺灣臺中地方法院98年
度易字第3478號中華民國99年1月14日第一審判決（起訴案號：
臺灣臺中地方法院檢察署98年度偵字第23568號），提起上訴，
本院判決如下：
    主  文
上訴駁回。
丙○○緩刑年。
    理  由
一、本案經本院審理結果，認第一審判決認事用法及量刑均無不
    當，應予維持，並引用第一審判決書記載之事實、證據及理
    由（如附件）。
二、本件被告提起上訴意旨略以：案發當時伊有點酒醉，不知道
    自己在講什麼，伊根本沒有恐嚇告訴人的意思，就算當時伊
    有講那些話，也只是在跟詹春興鬥嘴而已，並不是針對告訴
    人等語。
三、經查，被告丙○○確有講述「放后你燒，不然你怎樣，你
    爸放屋燒火，通通都燒掉好了……」等語部分，業經告訴人
    乙○○住處門口之監視器攝錄清楚，並經檢察官及原審於審
    理中勘驗該攝錄內容明確，此有該錄音錄影光碟及勘驗筆錄
    在卷可稽，堪信為真實。被告當天係為了調解其姊姊與告
    訴人住處共同壁水管架設之糾紛，而至告訴人住處，於告訴
    人不願意採納被告所提出之調解方案，致被告不滿時，被告
    口出該些惡言，依情理，自是針對其調解之對象。又被告果
    係在與詹春興鬥嘴才說出該些惡言，詹春興理應有聽到並且
    至少會感到不悅，惟詹春興於98年9月22日在檢察官偵訊中
    竟具結證稱：「（問：丙○○在乙○○家有無說要放火燒房
    子的話？）當場是為了就乙○○與丙○○姊姊鄭秀女的案子
    要勸和，我當天沒有聽到丙○○有說這些話」等語（參第39
    99號他卷第33頁筆錄），亦即證人詹春興或真沒聽到，或有
    聽到但未不悅而仍為對被告有利之證詞。顯見當天被告並非
    針對詹春興口出該些惡言，證人詹春興因事不關己，方沒注
    意聽到被告說什麼，或即使聽到也無遭到侵害而產生不悅或
    畏懼之感覺。本件被告確係針對告訴人講述該些惡言無訛。
    綜上，本院認被告上訴意旨，仍執前詞指摘原判決不當，提
    起上訴，為無理由，應予駁回。
四、本件被告係為調解其姊姊與告訴人共同壁架設水管之糾紛而
    至告訴人住處，並因事前有喝一點酒（此經證人詹春興及蕭
    慶彬在檢察官偵訊中證述明確），情緒較易失控，致為本件
    犯行，其動機單純，惡性也輕，犯後復於99年2月11日與告
    訴人達成和解，已經賠償告訴人新臺幣3萬元之損害金，及
    書寫「道歉啟事」（參本院卷第26-27頁臺灣臺中地方法院
    99年度司中調字第382號調解程序筆錄），且其未曾受有期
    徒刑以上刑之宣告，此有臺灣高等法院被告前案紀錄表在卷
    可證，本院因認被告經此次起訴審判教訓後，當知所警惕，
    信無再犯之虞，本件所宣告之刑以暫不執行為適當，乃併予
    宣告緩刑三年，以啟自新。
據上論斷，應依刑事訴訟法第373條、第368條，刑法第74條第1
項第1款，判決如主文。
本案經檢察官甲○○到庭執行職務。
中    華    民    國    99    年    5     月    27    日
            刑事第七庭    審判長法  官  林  榮  龍
                                法  官  張  惠  立
                                法  官  李  秋  娟
以上正本證明與原本無異。
不得上訴。
                                書記官  詹  錫  朋
中    華    民    國    99    年    5     月    27    日

司法院資訊處製作；財團法人民間司法改革基金會備份。
